臺灣桃園地方法院刑事判決　　　　　　　　　　　　九十一年度訴字第一四七三號
　　公　訴　人　臺灣桃園地方法院檢察署檢察官
　　被　　　告　甲○○　男　二.
右列被告因違反毒品危害防制條例案件，經檢察官提起公訴（九十一年度毒偵字第一
０二八號、第一五０九號），本院判決如左：
    主  文
甲○○連續施用第一級毒品，處有期徒刑柒月。扣案第一級毒品海洛因壹包（海洛因
量微無法秤重，包裝重零點貳伍公克），沒收銷燬之。扣案注射針筒貳支，沒收之；
又施用第二級毒品，處有期徒刑肆月。應執行有期徒刑玖月。扣案第一級毒品海洛因
壹包（海洛因量微無法秤重，包裝重零點貳伍公克），沒收銷燬之。扣案注射針筒貳
支，沒收之。
    事  實
一、甲○○前因施用毒品案件，經本院於民國八十七年八月十三日以八十七年度毒聲
    字第一三一０號裁定送觀察、勒戒後，認無繼續施用毒品之傾向，業經臺灣桃園
    地方法院檢察署檢察官於八十七年八月三十日以八十七年度偵字第一二０九六號
    為不起訴處分確定。嗣於五年內復基於施用第一級毒品海洛因（下稱「海洛因」
    ）之概括犯意，自九十一年二月底某日起至同年六月十七日上午六時五分採尿前
    回溯一百二十小時之期間內某刻止，連續在桃園縣桃園市○○路一七七五巷十二
    號住處等處，以將海洛因置入注射針筒內注射之方式，施用海洛因多次，平均十
    小時即施用一次；復基於施用第二級毒品安非他命（下稱「安非他命」）之犯意
    ，於九十一年四月二十日（或二十一日）某時許，以將安非他命置於鋁箔紙上燃
    燒後吸食之方式，施用安非他命一次，嗣為警先後於（一）九十一年四月二十四
    日上午八時四十分許，在桃園縣桃園市○○路與國強一街口查獲，並扣得海洛因
    一包（海洛因量微無法秤重，包裝重零點二五公克）及甲○○所有供施用海洛因
    用之注射針筒乙支等物。（二）同年六月十六日下午十一時三十分許，在桃園縣
    桃園市○○路一七七五巷十二號前查獲，並扣得甲○○所有供施用海洛因之注射
    針筒乙支。甲○○經依本院九十一年度毒聲字第一七四二號裁定送觀察、勒戒後
    ，認有繼續施用毒品之傾向。
二、案經桃園縣警察局桃園分局報請臺灣桃園地方法院檢察署檢察官偵查起訴。
    理  由
一、右揭犯罪事實，業經被告甲○○於警詢及本院審理中坦承不諱，而被告第一次被
    查獲時，所採集之尿液經送桃園縣衛生局鑑定呈嗎啡類及安非他命陽性反應，第
    二次被查獲時所採尿液經送鑑定結果，呈嗎啡類陽性反應，有該局不法藥物尿液
    檢定書二紙在卷可稽。另扣案之白色粉末一包（九十一年度保管字第一七八九號
    ），經送法務部調查局鑑定結果確認，含有第一級毒品海洛因（海洛因量微無法
    秤重，包裝重零點二五公克）成分，此有法務部調查局鑑定通知書乙紙在卷可稽
    ，且有現場相片二幀在卷可稽，復有如事實欄所載之毒品及被告用以施用毒品之
    注射針筒等物扣案可佐。被告前曾因施用毒品案件，經本院於民國八十七年八月
    十三日以八十七年度毒聲字第一三一０號裁定送觀察、勒戒後，認無繼續施用毒
    品之傾向，業經臺灣桃園地方法院檢察署檢察官於八十七年八月三十日以八十七
    年度偵字第一二０九六號為不起訴處分確定等情，亦有臺灣桃園地方法院檢察署
    刑案資料查註紀錄表及臺灣高等法院被告全國前案紀錄表各乙份為憑，被告經依
    本院九十一年度毒聲字第一七四二號裁定送觀察、勒戒後，認有繼續施用毒品之
    傾向，此有臺灣桃園看守所附設勒戒處所有無繼續施用毒品傾向證明書乙份在卷
    ，從而其係前犯毒品案件經不起訴處分確定後，於五年內再犯毒品危害防制條例
    第十條之罪，亦堪認定。故本件事證明確，被告犯行洵堪認定，應予依法論科。
二、核被告所為，係犯毒品危害防制條例第十條第一項之施用第一級毒品海洛因罪及
    同條第二項之施用第二級毒品安非他命罪，至其施用前後各持有海洛因、安非他
    命之低度行為，為施用之高度行為所吸收，不另論罪。被告先後多次施用海洛因
    之犯行，時間緊接，方法相同，觸犯構成要件相同之罪名，顯係基於概括犯意為
    之，為連續犯，應依刑法第五十六條規定論以一罪，並加重其刑。所犯上開二罪
    ，犯意各別，罪名不同，應予分論併罰。爰審酌被告犯罪之目的、動機、品行、
    智識程度、犯罪手段、犯罪後所生損害及犯罪後坦承不諱之態度等一切情狀，量
    處如主文所示之刑，並定其應執行之刑，以示懲儆。
三、扣案之海洛因一包（海洛因量微無法秤重，包裝重零點二五公克），係本案查獲
    之毒品，應依毒品危害防制條例第十八條第一項前段規定，沒收銷燬之。扣案之
    注射針筒二支，為被告所有，且係用以施用毒品之物，為供犯罪所用之物，業據
    被告供承在卷，應依刑法第三十八條第一項第二款規定宣告沒收之。
據上論斷，應依刑事訴訟法第二百九十九條第一項前段，毒品危害防制條例第十條第
一項、第二項、第十八條第一項前段，刑法第十一條前段、第五十六條、第五十一條
第五款、第三十八條第一項第二款，判決如主文。
本案經檢察官陳美華到庭執行職務。
中      華      民      國    九十一    年      十二    月    三十一    日
                              臺灣桃園地方法院刑事第一庭
                              審判長法  官  吳  爭  奇
                                    法  官  陳  永  來
                                    法  官  胡  芷  瑜
右正本證明與原本無異。
如不服本判決，應於判決送達後十日內向本院提出上訴狀 (應附繕本)，上訴於臺灣
高等法院。
                                    書記官  劉  晨  輝
中      華      民      國    九十二    年      一      月      六      日
附論罪科刑依據之法條：
毒品危害防制條例第十條
施用第一級毒品者，處六月以上五年以下有期徒刑。
施用第二級毒品者，處三年以下有期徒刑。
